---
title: "earthquakr: Visualizing NOAA's Significant Earthquakes"
author: "Jazmin Cevallos"
date: "`r Sys.Date()`"
output: rmarkdown::html_vignette
vignette: >
  %\VignetteIndexEntry{About earthquakr}
  %\VignetteEngine{knitr::rmarkdown}
  %\VignetteEncoding{UTF-8}
---

```{r echo=FALSE}
knitr::opts_chunk$set(fig.width = 6, fig.height = 5,
                      fig.align = 'center')
```

En esta ocacion creamos un paquete que analiza la informacion de los terremotos a nivel mundial de los ultimos 4000 años. Esta informacion fue tomada de:Base de datos de terremotos significativa de la NOAA.
Para iniciar especificaremos distintos puntos:

**Instalar earthquakr**

Para el uso del paquete  `earthquakr`, se debe instalar `devtools` y cargar diferentes librerias como son:

```{r eval=TRUE}
devtools::install_github('tybyers/earthquakr')
library(earthquakr)
library(dplyr)
library(ggplot2)
library(readr)
library(lubridate)
```

Tras llamar las llibrerias necesarias la programacion consiste en:

```{r}
quakes <- earthquakr::quakes # loads quakes data with data set
quakes <- quakes %>%
  eq_clean_data() %>%
  eq_location_clean()
tail(quakes)
quakes <- eq_load_clean_data()
tail(quakes)
filename <- system.file('extdata', 'earthquakes.txt', package = 'earthquakr')
quakes_from_raw <- readr::read_delim(filename, delim = '\t')
quakes_from_raw_clean <- quakes_from_raw %>%
  eq_clean_data() %>%
  eq_location_clean()
tail(quakes_from_raw_clean)
```

**Timeline**
Permite visualizar los terremotos de gran magnitud donde se muestra una linea del tiempo con los eventos de cada pais mediante `geom_timeline` y `geom_timeline_label` muestra aquellos mas fuertes. Se uso `theme_eq` para hacer de los graficos mas interactivos

```{r}
quakes <- eq_load_clean_data()

quakes %>%
  dplyr::filter(COUNTRY == 'USA') %>%
  dplyr::filter(DATE > '2000-01-01') %>%
  ggplot() +
  geom_timeline(aes(x = DATE, y = COUNTRY, color = TOTAL_DEATHS,
                    size = EQ_PRIMARY)) +
  scale_size_continuous(name = 'Richter scale value') +
  scale_color_continuous(name = '# of Deaths')

quakes %>%
  dplyr::filter(COUNTRY %in% c('USA', 'UK')) %>%
  dplyr::filter(DATE > '2000-01-01') %>%
  ggplot() +
  geom_timeline(aes(x = DATE, y = COUNTRY, color = TOTAL_DEATHS,
                    size = EQ_PRIMARY)) +
  scale_size_continuous(name = 'Richter scale value') +
  scale_color_continuous(name = '# of Deaths')

quakes %>%
  dplyr::filter(COUNTRY %in% c('NEW ZEALAND', 'SOUTH AFRICA')) %>%
  dplyr::filter(DATE > '2000-01-01', DATE < '2015-01-01') %>%
  ggplot() +
  geom_timeline(aes(x = DATE, y = COUNTRY, color = TOTAL_DEATHS,
                    size = EQ_PRIMARY)) +
  geom_timeline_label(aes(x = DATE, y = COUNTRY, magnitude = EQ_PRIMARY,
                         label = LOCATION_NAME, n_max = 5)) +
  scale_size_continuous(name = 'Richter scale value') +
  scale_color_continuous(name = '# of Deaths')

quakes %>%
  dplyr::filter(COUNTRY %in% c('NEW ZEALAND', 'SOUTH AFRICA')) %>%
  dplyr::filter(DATE > '2000-01-01', DATE < '2015-01-01') %>%
  ggplot() +
  geom_timeline(aes(x = DATE, y = COUNTRY, color = TOTAL_DEATHS,
                    size = EQ_PRIMARY)) +
  geom_timeline_label(aes(x = DATE, y = COUNTRY, magnitude = EQ_PRIMARY,
                         label = LOCATION_NAME, n_max = 5)) +
  scale_size_continuous(name = 'Richter scale value') +
  scale_color_continuous(name = '# of Deaths') +
  theme_eq()
```
